# 破产重整专项审计以及重整期间经营损益审计中资产减值、固定资产折旧、共益债务问题？

提问人：Tina0725 时间：2021-11-01 00:03:00
各位老师好：
关于破产重整专项审计以及破产重整期间经营损益审计，我有以下几个问题想咨询一下：
项目背景：破产重整企业由于资不抵债被法院宣告破产重整。该破产重整企业是重资产行业，折旧费是公司占比非常大的成本。该公司有 4 条生产线，实际正常生产的只有 2 号线，另外 1 、 3 、 4 号生产线闲置。对破产重整基准日20XX年 12 月 31 日出具破产重整专项审计报告（会计师事务所出具）及资产评估报告（以为破产重整涉及的公司的全部资产和负债提供参考依据为目的，价值类型：清算价值，基准日为：20XX年 12 月 31 日，评估方法：资产基础法，评估结论中披露了账面价值、市场价值、清算价值。评估报告引用前述会计师事务所出具的破产重整专项报告），对20XX年 1 月 1 日至20XX年 5 月 31 日出具经营损益审计报告（由会计师事务所出具），重整期间经营收益归所有债权人，亏损由债权人弥补新的投资人。
若 4 条生产线均计提折旧，该公司重整期间亏损；若只计提 1 条生产线的折旧成本， 3 条闲置生产线停止计提折旧，重整期间盈利。
问题：
1 、破产重整专项审计报告的固定资产等实物资产的账面价值是否需要根据评估报告的市场价值调整资产的减值准备？有无相关依据？
2 、重整期间经营损益审计报告中，是否可以只对 2 号生产线计提折旧，而对 3 条闲置的生产线不计提折旧？管理人认为重整期间继续营业有利于资产的保值增值，故决定 2 号线继续生产。但 3 条闲置的生产线在重整期间未给债权人带来收益，计提折旧将造成债权人的损失，是否应该对闲置生产线计提折旧？
3 、重整期间经营损益的审计中包含了共益债务，截止 5 月 31 日的共益债务需由债权人承担，既承担共益债务，又承担经营损益，两者是否重复？
审计报告中需如何定义共益债务？

回答人：chenyiwei
1 、 2 、取决于该项专项财务报表的编制假设，即对重整能否成功恢复持续经营能力的估计。如果继续按持续经营假设编制报表，则闲置的生产线仍需计提折旧，也不应按评估值调账；如果按破产清算基础（财会[2016]23号），则所有资产均应调整为破产资产清算净值（即评估的清算价值）。